# 请教陈版，子公司 00 元将全资子公司转让给自己的母公司，合并抵消如何做？

提问人：dpei 时间：2020-11-01 08:05:09
C公司是B公司的全资子公司，B是A的全资子公司，现B将C以 0 元转让个A公司，C公司分录：借长投-C，贷长投-A，B公司分录：借冲减留存收益，贷长投，A公司分录：借长投-C公司合并日所有者权益数，贷资本公积-溢价，这种情况下合并抵消分录怎么做呢？

回答人：chenyiwei
这种情况，首先要考虑该交易是否公允，是否具有商业实质。一般情况下，只有当C确实资不抵债，且A、B均无需对其超额亏损承担额外责任时，零对价转让才是合理、公允的，此时A对C的投资成本为零，B在个别报表和合并报表层面确认处置损益。
如果C的股权公允价值大于零，但按零对价转让，则视同股权无偿划转。A的个别报表层面对C的长投成本按B账面对C的长投原账面价值确定，并贷记对B的长投成本；B层面则按划出对C长投的原账面价值，依次冲减资本公积（资本溢价）、盈余公积、未分配利润。